【裁判字號】    89,易,39
【裁判日期】    890229
【裁判案由】    竊盜
【裁判全文】
臺灣宜蘭地方法院刑事判決                            八十九年度易字第三九號
    公  訴  人  臺灣宜蘭地方法院檢察署檢察官
    被      告  丙○○
右列被告因竊盜案件，經檢察官提起公訴（八十八年度偵字第四０三三號），本院判
決如左：
    主  文
丙○○竊盜，累犯，處有期徒刑月。
    事  實
一、丙○○曾於民國八十四年間因違反麻醉藥品管理條例案件，經本院判處有期徒刑
    四月，如易科罰金以三百元折算一日確定，於八十四年七月二十四日易科罰金執
    行完畢。詎不知悔改，復意圖為自己不法之所有，於八十八年十月十九日上午十
    時三十分許，進入設於宜蘭縣壯圍鄉○○路一二八之一號對面之甲○○所有，當
    時停止經營之養殖場內，竊得甲○○所有之鐵線一捲、塑膠油一瓶（起訴書誤載
    為二瓶），嗣於得手後欲離去時，為附近民眾發現報警當場查獲。
二、案經告訴人甲○○訴由宜蘭縣警察局礁溪分局報請臺灣宜蘭地方法院檢察署檢察
    官偵查起訴。
    理  由
一、訊據被告丙○○固不否認於前揭時地取走告訴人甲○○所有之鐵線一捲、塑膠油
    一瓶之事實，惟矢口否認有何竊盜犯行，辯稱：伊係因一時急用才借用前開物品
    ，且因與告訴人之夫林照界熟識，以為借用該等物品無妨；所借用之鐵線一捲及
    塑膠油一瓶均係放在養殖場外，並未進入其內竊取云云。惟查，右揭事實，業據
    告訴人甲○○迭於警訊及本院審理時指訴綦詳，核與證人即前往查獲之宜蘭縣警
    察局大福派出所警員乙○○到庭結證之情節相符。告訴人甲○○於本院審理復堅
    稱：被告未經其同意即竊取前開物品，其夫林照界亦未同意，前開物品均係放在
    養殖場內等語。另查被告於本院八十九年一月二十五日調查時，亦已自承未經告
    訴人同意取用該等物品等語，足徵被告確係竊取告訴人前開財物無訛。至所辯因
    一時急用而取用告訴人所有之前開物品云云，亦據被告自承並未及於生命財產受
    到威脅之程度，是亦無事實可認被告所為係正當防衛或緊急避難之行為，無從阻
    卻被告本件犯行之違法性。綜上所述，被告所辯均屬事後推諉卸責之詞，不足採
    信，事證明確，被告犯行堪以認定。
二、核被告所為，係犯刑法第三百二十條第一項之竊盜罪。又被告曾於八十四年間因
    違反麻醉藥品管理條例案件，經本院判處有期徒刑四月，如易科罰金以三百元折
    算一日確定，於八十四年七月二十四日易科罰金執行完畢，有卷附臺灣高等法院
    檢察署刑案紀錄簡覆表可按，其受有期徒刑之執行完畢，五年以內再犯本件最輕
    法定本刑為有期徒刑以上之罪，為累犯，應依法加重其刑。爰審酌被告之犯罪動
    機、目的、手段、品行、素行、所竊取之財物雖屬輕微，惟對犯行多所飾卸，不
    見悔意，態度非佳等一切情狀，量處如主文所示之刑
據上論斷，應依刑事訴訟法第二百九十九條第一項前段，第三百二十條第一項、第四
十七條，罰金罰鍰提高標準條例第一條前段，判決如主文。
本案經檢察官吳慧蘭到庭執行職務。
中      華      民      國     八十九    年      二    月     二十九    日
                                        臺灣宜蘭地方法院刑事庭
                                            法  官  張  軒  豪
右正本證明與原本無異。
如不服本判決，應於判決送達後十日內向本院提出上訴狀。（應附繕本）
                                            書記官  莊  錫  聰
中      華      民      國     八十九    年      三    月       一      日
附錄本案論罪科刑法條全文：
刑法第三百二十條第一項：
    意圖為自己或第三人不法之所有，而竊取他人之動產者，為竊盜罪，處五年以下
有期徒刑、拘役或五百元以下罰金。


司法院資訊處製作；財團法人民間司法改革基金會備份。
